【裁判字號】    98,審訴,1151
【裁判日期】    980430
【裁判案由】    偽造文書等
【裁判全文】
臺灣高雄地方法院刑事判決            98年度審訴字第1151號
公  訴  人  臺灣高雄地方法院檢察署檢察官
被      告  丙○○
                    另案在臺灣屏東監獄執行中
上列被告因偽造文書等案件，經檢察官提起公訴（98年度偵字第
2151號），本院改依簡式審判程序審理，判決如下：
    主  文
丙○○犯竊盜罪，累犯，處有期徒刑肆月；又犯行使偽造私文書
罪，累犯，處有期徒刑參月，扣案之房屋租賃契約書壹份及未扣
案同式房屋租賃契約書上偽造之「乙○○」簽名、指印各壹枚，
均沒收；又犯竊盜罪，累犯，處有期徒刑陸月。應執行有期徒刑
拾月，扣案之房屋租賃契約書壹份及未扣案同式房屋租賃契約書
上偽造之「乙○○」簽名、指印各壹枚，均沒收。
    事  實
一、丙○○前因竊盜案件，經本院以90年度雄簡字第1312號判決
    ，判處有期徒刑5 月、緩刑3 年確定，嗣其緩刑宣告遭撤銷
    ，入監服刑後，於民國94年6 月6 日執行完畢。詎仍不知悔
    改，先後於：
(一)、96年11月底某日，基於意圖為自己不法所有之犯意，在高雄
    市○○區○○街56巷3 號地下室，徒手打開乙○○所有之車
    牌號碼OWD-431 號重型機車置物箱，竊取乙○○放置在該置
    物箱內之皮包1 只（內有乙○○之國民身分證、汽車駕駛執
    照、機車駕駛執照、健保IC卡各1 張及身心障礙手冊1 份）
    得手。
(二)、97年9 月22日，基於偽造私文書並持以行使之犯意，持上開
    竊得之乙○○國分身分證，假冒乙○○名義，在甲○○位於
    高雄市○○區○○路76號住處之警衛室內，向甲○○承租位
    於高雄市三民區○○○路418 號之房屋，並在1 式2 份之房
    屋租賃契約書之承租人欄內，分別偽造乙○○之簽名、署押
    各1 枚（總計偽造乙○○之簽名、署押各2 枚），表示係乙○○本人承租該房屋，再將其中1 份房屋租賃契約書交與甲○○以為行使（另1 份房屋租賃契約書則由丙○○自己留存
    ），足生損害於乙○○本人及甲○○。
(三)、98年1 月6 日夜間8 時30分許，在位於高雄市○○區○○路
    上之公園旁，見謝和鈞所有之車牌號碼XIH-656 號重型機車
    鑰匙未拔取，竟基於意圖為自己不法所有之犯意，以該鑰匙
    竊取上開機車，得手後供己作為代步使用。嗣於98年1 月8
    日夜間8 時5 分許，丙○○騎乘上開竊得之機車，行經高雄
    市○○區○○路330 巷85號前，為警攔檢查獲，並當場扣得
    前開車牌號碼XIH-656 號重型機車（已發還謝和鈞父親謝彩
    文）、機車鑰匙1 支、乙○○之國民身分證、機車駕駛執照
    各1 張、上開房屋租賃契約書1 份，之後復經丙○○帶同警
    方人員至其租屋處搜索，另扣得乙○○之汽車駕駛執照健保
    IC卡各1 張（前揭乙○○之證件，均已發還乙○○），因而
    查悉上情。
二、案經高雄市政府警察局三民第二分局移送臺灣高雄地方法院
    檢察署檢察官偵查起訴。
    理  由
一、按本件被告丙○○所犯係死刑、無期徒刑、最輕本刑為3 年
    以上有期徒刑以外之罪，其於準備程序就被訴事實為有罪之
    陳述，經受命法官告知簡式審判程序之旨，並聽取其與公訴
    人之意見後，本院認無不得或不宜改依簡式審判程序進行之
    處，爰依刑事訴訟法第273 條之1 第1 項、第284 條之1 ，
    裁定本件由受命法官獨任進行簡式審判程序，合先敘明。
二、前揭犯罪事實，業據被告於本院審理中坦承不諱，核與證人
    乙○○於警詢、偵訊中（見警卷第9 至11頁、偵卷第17頁）
    、證人甲○○於警詢、偵訊中（見警卷第12、13頁、偵卷第
    17頁）、證人謝彩文於警詢中（見警卷第14至16頁）所述情
    節相符，並有證人乙○○（見警卷第27頁）、謝彩文（見警
    卷第28頁）出具之贓物認領保管單在卷可稽（上開被告以外
    之人於審判外所為之言詞及書面陳述，因本件已改行簡式審
    判程序，依刑事訴訟法第159 條第2 項之規定，應具有證據
    能力），及鑰匙1 支、房屋租賃契約書1 份（附於警卷第29
    頁）扣案足憑，則被告前開自白顯與事實相符，堪以採信，
    本件事證明確，被告前揭犯行，足堪認定。至公訴意旨依證
    人謝彩文於警詢中，關於其發現車牌號碼XIH-656 號重型機
    車失竊時、地之證述內容，認被告係於97年12月28日上午7
    時許，在高雄市○○區○○街36巷6 弄口，竊得上開機車乙
    節，訊據被告對於此情堅詞否認，辯稱其竊取前開機車之時
    間、地點，如前揭犯罪事實之認定，而本院審酌依實務上所
    見之竊盜案例，他人竊得原所有人之財物後，再遭另一行為
    人竊走該物之情形，尚非罕見，是被告所述即非無據；且被
    告既已承認竊取上開機車，於犯罪手法並無不同之狀況下，
    衡情其要無就竊盜之時間、地點另為虛偽陳述之理，因此，
    於無其他證據可為佐證之狀況下，應認被告所述內容堪以採
    信，公訴意旨於此尚有誤認，併予敘明。
三、核被告前開犯罪事實(一)、(三)所為，均係犯刑法第320 條第1
    項之竊盜罪；其前開犯罪事實(二)所為，係犯刑法第216 條、
    第210 條之行使偽造私文書罪。被告於前開房屋租賃契約書
    上偽造「乙○○」簽名、指印之行為，乃偽造該房屋租賃契
    約書之部分行為；又其偽造私文書後進而行使，偽造之低度
    行為應為行使之高度行為所吸收，均不另論罪。被告有上述
    之前科紀錄乙情，有臺灣高等法院被告前案紀錄表在卷可稽
    ，其受有期徒刑執行完畢，5 年內故意再犯本件最重本刑為
    有期徒刑以上之3 罪，均為累犯，應依刑法第47條第1 項規
    定加重其刑。爰審酌被告為貪圖不法利益，竟任意竊取他人
    財物，復冒用他人名義簽立房屋租賃契約書並持以為行使，
    所為實無足取，然念其犯後終能坦承全部犯行，態度尚佳，
    復參以其所竊得上開物品之價值、先前因竊盜案件經論罪科
    刑之次數，及為上開犯行之動機、造成之損害等一切情狀，
    分別量處如主文所示之刑，並定其應執行刑，以示懲儆。扣
    案之房屋租賃契約書1 份，係被告所有、因上開偽造私文書
    犯行所生之物，爰依刑法第38條第1 項第3 款規定，併予宣
    告沒收，至其上所偽造之「乙○○」簽名、指印各1 枚，因
    已與該房屋租賃契約書一併沒收，是不另就該等偽造之署押
    為沒收之宣告。另被告於交付與證人甲○○之房屋租賃契約
    書上（未扣案），所偽造之「乙○○」簽名、指印各1 枚，
    係偽造之署押，應依刑法第219 條規定，併予宣告沒收。至
    於該交付與證人甲○○之房屋租賃契約書，要屬證人甲○○
    所有，故不就該房屋租賃契約書為沒收之宣告。又扣案之機
    車鑰匙1 支，雖係供被告竊取上開機車使用之物，然該機車
    鑰匙並非被告所有，業據被告於本院審理中陳述明確（見本
    院卷第36頁）；此外，本件警方人員至被告租屋處實施搜索
    時，另扣得被告持有之行動電話5 支、鑰匙3 串，然該等扣
    案物品均與本案無關，是均不就此等扣案物品為沒收之宣告
    ，附此敘明。
據上論斷，應依刑事訴訟法第273 條之1 第1 項、第284 條之1
、第299 條第1 項前段，刑法第210 條、第216 條、第320 條第
1 項、第47條第1 項、第51條第5 款、第38條第1 項第3 款、第
219 條，刑法施行法第1 條之1 ，判決如主文。
本案經檢察官陳麗琇到庭執行職務。
中    華    民    國    98    年    4     月    30    日
                  刑事第十庭    法  官  陳君杰
以上正本證明與原本無異。
如不服本判決應於收受判決後10日內向本院提出上訴書狀，並應
敘述具體理由。其未敘述上訴理由者，應於上訴期間屆滿後20日
內向本院補提理由書(均須按他造當事人之人數附繕本)「切勿逕
送上級法院」。
中    華    民    國    98    年    4     月    30    日
                                書記官  李承悌
附錄本判決論罪之法條：
刑法第210 條
偽造、變造私文書，足以生損害於公眾或他人者，處5 年以下有
期徒刑。
刑法第216 條
行使第210 條至第215 條之文書者，依偽造、變造文書或登載不
實事項或使登載不實事項之規定處斷。
刑法第320 條第1 項
意圖為自己或第三人不法之所有，而竊取他人之動產者，為竊盜
罪，處5 年以下有期徒刑、拘役或500 元以下罰金。


司法院資訊處製作；財團法人民間司法改革基金會備份。
